臺灣臺中地方法院刑事判決             100年度易字第1761號
公  訴  人  臺灣臺中地方法院檢察署檢察官
被      告  廖宜哲
選任辯護人  許盟志律師
上列被告因妨害電腦使用罪等案件，經檢察官提起公訴（99年度
偵字第26577號)，被告於準備程序就被訴事實為有罪之陳述，經
告以簡式審判程序之旨，並聽取當事人意見後，合議庭裁定由受
命法官獨任進行簡式審判程序，本院判決如下：
    主    文
廖宜哲共同犯侵入住宅罪，處有期徒刑貳月，如易科罰金，以新
臺幣壹仟元折算壹日。又共同犯無故取得他人電腦之電磁紀錄罪
，處有期徒刑肆月，如易科罰金，以新臺幣壹仟元折算壹日。應
執行有期徒刑伍月，如易科罰金，以新臺幣壹仟元折算壹日。緩
刑貳年。
    犯罪事實
一、廖宜哲於民國98年10月間透過網際網路認識陳昭君，並於99
    年6月1日因介紹陳昭君承租臺中市○○街30巷9號6樓之39號
    套房居住，而以租賃契約連帶保證人身分自出租人處取得該
    套房備份鑰匙。不料廖宜哲竟與不詳徵信社之成年人共同基
    於侵入住宅及無故取得他人電腦之電磁紀錄等犯罪故意，於
    99年 7月底，趁陳昭君外出期間，未得陳昭君之同意，無故
    持前揭備份鑰匙，擅自侵入陳昭君所居住上開套房內，並以
    拔取硬碟轉接竊錄之方式，無故取得陳昭君所有存放在其電
    腦內有關陳昭君與廖智彬共遊照片之電磁紀錄檔案。再於99
    年 9月初，將所竊錄取得之電磁紀錄檔案燒錄成光碟片後轉
    交予廖智彬之前妻林恩慈以供訴訟使用。嗣廖智彬於99年 9
    月 8日在林恩慈之電腦內發現上揭照片之電磁紀錄檔案，經
    詢問後始得悉上情。
二、案經陳昭君訴由臺灣臺中地方法院檢察署檢察官偵查起訴。
    理    由
一、按除被告所犯為死刑、無期徒刑、最輕本刑為 3年以上有期
    徒刑之罪或高等法院管轄第一審案件者外，於前條第 1項程
    序進行中，被告先就被訴事實為有罪之陳述時，審判長得告
    知被告簡式審判程序之旨，並聽取當事人之意見後，裁定進
    行簡式審判程序，刑事訴訟法第273條之1第 1項定有明文。
    本件被告廖宜哲所犯刑法第 359條無故取得他人電腦電磁紀
    錄罪（公訴檢察官當庭更正起訴法條)，係5年以下有期徒刑
    之罪，並於準備程序期日，就被訴事實坦白認罪（見本院卷
    第38頁），經告以簡式審判程序之旨，並聽取被告、檢察官
    、選任辯護人之意見後，本院合議庭裁定進行簡式審判程序
    。又被告以外之人於審判外之言詞或書面陳述，除法律有規
    定者外，不得作為證據；前項規定，於法院行簡式審判程序
    者，不適用之，刑事訴訟法第 159條亦有明文。是本院如下
    所引用之供述證據，既無違法取得之情事，且與本案犯罪事
    實具關聯性，當皆有證據能力，均得作為證據。
二、上開犯罪事實，業據被告廖宜哲於本院坦白認罪（見本院卷
    第38、42、43頁），核與證人陳昭君、廖智彬證述被害情節
    相符（見偵查卷第17、18、37至39頁），並有錄音光碟暨譯
    文節文、房屋租賃契約書在卷可憑（見偵查卷第6至9、26至
    34頁)，復經本院調取99年度他字第6210號、99年度偵字第2
    6273號偵查全卷，查明無誤，足徵被告之自白確與犯罪事實
    相符。是被告侵入住宅、無故取得他人電腦之電磁紀錄等犯
    罪事證已臻明確，其犯行洵堪認定，應依法論罪科刑。
三、核被告所為，係犯刑法第306條第 1項侵入住宅罪及同法第3
    59條無故取得他人電腦之電磁紀錄罪。被告與該徵信社之成
    年人間互有犯意聯絡及行為分擔，為共同正犯。被告所犯上
    開二罪，犯意各別，行為互殊，應分論併罰。爰審酌被告無
    犯罪前科之素行（參卷附臺灣高等法院被告前案紀錄表）、
    智識程度、生活狀況、犯罪之動機、手段、所生危害及坦承
    犯行、已與告訴人陳昭君和解並賠償損害（見和解書及收據
    ）之犯後態度等一切情狀，分別量處如主文所示之刑，併定
    其應執行之刑及諭知易科罰金之折算標準。本件被告未曾因
    故意犯罪受有期徒刑以上刑之宣告，有臺灣高等法院被告前
    案紀錄表在卷可憑，其因一時失慮，致觸犯刑章，事後已與
    告訴人達成和解並賠償損害，則經此偵審程序及罪刑宣告之
    教訓，被告理當知所警惕，應無再犯之虞，本院認對其所宣
    告之刑以暫不執行為適當，併予宣告緩刑2年，以啟自新。
四、刑事訴訟法第 300條規定：「前條之判決，得就起訴之犯罪
    事實，變更檢察官所引應適用之法條。」條文所謂「檢察官
    所引應適用之法條」，於起訴書「所載法條」與到庭實行公
    訴檢察官「所更正之法條」不一致時，依檢察一體之原則，
    實行公訴檢察官有權更正起訴書所引應適用之法條，故應以
    實行公訴檢察官之更正法條作為「檢察官所引應適用之法條
    」。本件蒞庭檢察官實行公訴時，更正起訴法條為刑法第30
    6第 1項「侵入住宅罪」及同法第359條「無故取得他人電腦
    之電磁紀錄罪」，並本其更正後之訴追法條為論告（見本院
    卷第41頁背面、43頁），本院就起訴書所載犯罪事實審理結
    果，亦認為被告係犯刑法第306第 1項侵入住宅罪及同法第3
    59條無故取得他人電腦之電磁紀錄罪，自不必適用刑事訴訟
    法第300條為變更檢察官所引應適用之法條，附此敘明。
五、據上論斷，應依刑事訴訟法第273條之1第 1項、第299條第1
    項前段，刑法第28條、第306條第1項、第359條、第41條第1
    項前段、第51條第5款、第74條第1項第1款，刑法施行法第1
    條之1，判決如主文。
本案經檢察官王亮欽到庭執行職務。
中    華    民    國   100    年    8     月    22    日
              刑事第十庭    法  官  張恩賜
以上正本證明與原本無異。
如不服本判決，應於收受判決後10日內向本院提出上訴書狀，並
應敘述具體理由；其未敘述上訴理由者，應於上訴期間屆滿後20
日內向本院補提理由書（均須按他造當事人之人數附繕本）「切
勿逕送上級法院」。
                            書記官  黃舜民
中    華    民    國   100    年    8     月    22    日
附錄本案論罪科刑法條
刑法第306條第1項：
無故侵入他人住宅、建築物或附連圍繞之土地或船艦者，處一年
以下有期徒刑、拘役或三百元以下罰金。
刑法第359條：
無故取得、刪除或變更他人電腦或其相關設備之電磁紀錄，致生
損害於公眾或他人者，處五年以下有期徒刑、拘役或科或併科二
十萬元以下罰金。